【裁判字號】    97,易,1824
【裁判日期】    970901
【裁判案由】    傷害等
【裁判全文】
臺灣臺北地方法院刑事判決              97年度易字第1824號
公  訴  人  臺灣臺北地方法院檢察署檢察官
被      告  丙○○
                      之2
上列被告因傷害等案件，經檢察官提起公訴（97年度偵字第6309
號），本院判決如下：
    主  文
丙○○傷害人之身體，處拘役參拾日，如易科罰金，以新臺幣壹
仟元折算壹日；又公然侮辱人，處罰金新臺幣貳仟元，如易服勞
役，以新臺幣壹仟元折算壹日。
    事  實
一、丙○○於民國97年1 月12日中午12時30分，在臺北市○○區
    ○○路2 段416 巷7 號前之大樓中庭，因停車位糾紛與甲○
    ○起口角爭執，竟出於傷害、毀損之不法犯意，出拳毆打甲
    ○○之左臉頰，致甲○○受有左臉頰部皮下瘀血及紅腫之傷
    害；復拉扯甲○○及其手提包、踹倒甲○○之車號DOK-260
    號重型機車，致手提包之提把斷裂無法使用、手提包內之行
    動電話遭甩出摔壞，以及機車之左側照後鏡、檔泥板、停車
    架等均遭損壞而不堪使用。嗣甲○○之妹乙○上前勸架，丙
    ○○竟出於公然侮辱之不法犯意，以「他是妳姘頭啊、是妳
    男朋友啊！不要臉、下賤！」等貶損甲○○與乙○人格之言
    詞，公然侮辱甲○○與乙○。
二、案經被害人甲○○、乙○訴由臺北市政府警察局文山第二分
    局報告臺灣臺北地方法院檢察署檢察官偵查起訴。
    理  由
一、本件被告丙○○對於檢察官起訴書證據清單所提人證、物證
    之證據能力均不加以爭執，而本院審核該等證據資料作成之
    情形，亦無不具證據能力之情況，則該等證據自有證據能力
    ，合先敘明。
二、上述事實，業據被告於偵訊及本院審理時均坦承不諱，核與
    證人即告訴人甲○○、乙○於警詢、偵訊時證述之情節均相
    符，而證人即現場目擊者曾淑芬亦於偵訊時結證稱：被告確
    有腳踹告訴人甲○○之機車，並徒手去推告訴人甲○○，被
    告有罵告訴人乙○：「姘頭」、「男朋友」等語。此外，並
    有告訴人甲○○受傷之臺北市立聯合醫院和平院區診斷證明
    書、遭毀損照片12張、照片光碟及機車修理收據等件在卷可
    佐。綜此，由前述證人之證稱及相關書證等補強證據，足證
    被告之自白核與事實相符。是本件事證明確，被告犯行堪以
    認定，應予依法論科。
三、核被告所為，分別係犯刑法第277 條第1 項傷害罪、第309
    條第1 項公然侮辱罪及第354 條之毀損罪。被告以一行為犯
    傷害罪與毀損罪二罪名，以及以一行為侵害告訴人甲○○、
    乙○之二公然侮辱罪名，均為想像競合犯，應依刑法第55條
    規定，分別從一重之傷害罪、公然侮辱罪處斷。被告所犯傷
    害罪與公然侮辱罪間，犯意各別，罪名有異，應予分論併罰
    。爰審酌：(一)被告係專科畢業之學歷，以從事警察職務為業
    ，智識程度非低；(二)被告與告訴人素無怨隙，係因告訴人甲
    ○○與被告年近90歲之父親就機車停放事宜發生爭執，始徒
    手為本件犯行之犯罪動機、目的與手段；(三)被告所為造成告
    訴人甲○○受有左臉頰部皮下瘀血及紅腫之傷害，以及毀損
    物品與妨害名譽，危害非輕；(四)被告於警詢、偵訊及本院審
    理時均能坦承犯行，係因與告訴人就賠償金額無法合意，始
    未能達成和解之犯後態度等一切情狀，分別量處如主文所示
    之刑，並諭知易科罰金與易服勞役之折算標準。
據上論結，應依刑事訴訟法第284 條之1 、第299 條第1 項前段
，刑法第277 條第1 項、第309 條第1 項、第354 條、第55條、
第41條第1 項前段、第42條第3 項前段，刑法施行法第1 條之1
，判決如主文。
本案經檢察官高怡修到庭執行職務。
中    華    民    國    97    年    9     月    1     日
                      刑事第六庭法  官  林孟皇
本正本證明與原本無異。
如不服本判決，應於判決送達後10日內向本院提出上訴狀（應抄
附繕本）。告訴人或被害人如對於本判決不服者，應具備理由請
求檢察官上訴，其上訴期間之計算係以檢察官收受判決正本之日
期為準。
                                書記官  楊雅鈞
中    華    民    國    97    年    9     月    1     日
附錄本案論罪科刑法條全文：
中華民國刑法第277條（普通傷害罪）
傷害人之身體或健康者，處三年以下有期徒刑、拘役或一千元以
下罰金。
犯前項之罪因而致人於死者，處無期徒刑或七年以上有期徒刑；
致重傷者，處三年以上十年以下有期徒刑。
中華民國刑法第309 條（公然侮辱罪）
公然侮辱人者，處拘役或3 百元以下罰金。
以強暴犯前項之罪者，處1年以下有期徒刑、拘役或5百元以下罰
金。
中華民國刑法第354 條（毀損器物罪）
毀棄、損壞前二條以外之他人之物或致令不堪用，足以生損害於
公眾或他人者，處2 年以下有期徒刑、拘役或5 百元以下罰金。


司法院資訊處製作；財團法人民間司法改革基金會備份。
